【裁判字號】    90,易,124
【裁判日期】    900622
【裁判案由】    毒品危害防制條例
【裁判全文】
臺灣彰化地方法院刑事判決                            九十年度易字第一二四號
    公  訴  人  臺灣彰化地方法院檢察署檢察官
    被      告  甲○○
右列被告因違反毒品危害防制條例案件，經檢察官提起公訴（八十九年毒偵字第五一
二五號）暨移送併辦（九十年度毒偵字第七０號），本院判決如左：
     主  文
甲○○施用第二級毒品，累犯，處有期徒刑肆月，如易科罰金，以參佰元折算壹日。
     事  實
一、甲○○前曾於民國（下同）八十六年間因違反麻醉藥品管理條例案件，經本院判
    處有期徒刑七月確定，於八十八年二月二日執行完畢，仍不知悔改；復因涉嫌施
    用毒品案件，經依台灣雲林地方法院以八十七年度毒聲字第一七號以及本院八十
    七年度毒聲字第九三七號先後二次裁定送觀察、勒戒後，均無繼續施用毒品之傾
    向，由台灣彰化地方法院檢察署檢察官以八十七年度偵字第六六五四號及台灣雲
    林地方法院檢察署檢察官以八十七年度偵字第二六七二號為不起訴處分確定。又
    因施用毒品案件，經台灣彰化地方法院檢察署檢察官以八十八年度偵字第六八八
    七號提起公訴，經本院於八十九年五月三十一日以八十九年度易緝字第二七號判
    處有期徒刑六月，並經本院以八十八年度毒聲字第三七九二號裁定，於八十九年
    一月二十五日令入戒治處所施以強制戒治，再經本院以八十九年度毒聲字第二八
    三九號裁定停止戒治，所餘戒治期間自八十九年七月四日起付保護管束。詎甲○
    ○又於八十九年八月三十一日，在不詳地點施用第二級毒品安非他命一次；嗣於
    同年九月四日經囑託執行保護管束之台灣花蓮地方法院檢察署觀護人採尿檢驗，
    結果呈安非他命陽性反應，始知上情。
二、案經台灣彰化地方法院檢察署檢察官自動檢舉及台灣花蓮地方法院檢察署檢察官
    移送併案。
     理  由
一、訊據被告甲○○矢口否認有施用毒品犯行，辯稱：伊經人介紹吃減肥藥，不知有
    安非他命成分，伊不知情云云；經查，被告經台灣花蓮地方法院檢察署觀護人採
    尿送驗結果，呈安非他命陽性反應，有慈濟醫學院濫用藥物檢驗中心檢驗總表一
    紙附卷可稽，雖被告辯稱僅於八十九年八月三十一日吃過減肥藥，不知有安非他
    命成分云云，並舉證人黃麗秋、林佳蓉為證，然經本院囑託台灣花蓮地方法院訊
    問證人結果，證人均稱係聽被告所述等詞，其等傳聞之證述尚難採信為真，被告
    復不能供出該名提供減肥藥之人，其空言置辯並不足採，又被告前因施用毒品案
    件，先後經送觀察、勒戒後，經檢察官分別為不起訴處分及提起公訴經本院判決
    確定，有不起訴處分書及刑事判決書在卷足憑，其三犯施用毒品，罪證明確，應
    予依法論科。
二、核被告所為，係犯毒品危害防制條例第十條第二項之罪。又被告前曾於八十六年
    間因違反麻醉藥品管理條例案件，經本院判處有期徒刑七月確定，於八十八年二
    月二日執行完畢，此有台灣彰化地方法院檢察署刑案資料查註紀錄表乙紙附卷可
    稽，其受此本件有期徒刑執行完畢後，五年以內再犯有期徒刑以上之罪，應依累
    犯規定加重其刑。爰審酌被告施用毒品戕害身心、施用之次數、暨犯後態度等一
    切情狀，量處如主文所示之刑，並諭知易科罰金之折算標準，以示懲儆。
三、據上論斷，應依刑事訴訟法第二百九十九條第一項前段，毒品危害防制條例第十
    條第二項，刑法第十一條前段、第四十七條、第四十一條第一項，罰金罰鍰提高
    標準條例第二條，判決如主文。
本案經檢察官王怡仁到庭執行職務。
中      華      民      國      九十    年      六      月    二十二    日
                                  台灣彰化地方法院刑事第二庭
                                        法      官
（得上訴）


司法院資訊處製作；財團法人民間司法改革基金會備份。
